【裁判字號】    89,訴,635
【裁判日期】    890717
【裁判案由】    違反山坡地保育利用條例
【裁判全文】
台灣台中地方法院刑事判決                          八十九年度訴字第六三五號
    公  訴  人  臺灣臺中地方法院檢察署檢察官
    被      告  乙○○
                甲○○
    右  一  人
    選任辯護人  洪嘉鴻律師
                鄭晃奇
右列被告因違反山坡地保育利用條例案件，經檢察官提起公訴（八十九年度偵字第一
四八一號），本院判決如左：
    主  文
乙○○、甲○○均無罪。
    理  由
一、公訴意旨詳如附件起訴書所載。
二、公訴人認被告乙○○、甲○○涉犯右揭罪嫌，無非以被告二人坦承載運廢棄物至
    陳條木所有之山坡地傾倒，且有證人陳條木、陳黃妹、呂承祖之證述及照片、土
    地登記簿謄本可資為證，為其論據。訊據被告乙○○、甲○○固均坦承有載運廢
    棄物前往右揭處所欲傾倒之事實，惟均堅決否認有右揭犯行，並均辯稱：係受丙○○之僱用載運建築廢棄物前往傾倒，丙○○告知已得地主同意，不知係非法擅
    自傾倒等語。
三、經查，坐落台中縣龍井鄉○○○段新莊子小段五○四、五○六之一地號土地業經
    行政院六十八年十一月二十一日台六八經字第一一七○一函核定、省府六十九年
    二月六日府農山字第一二○一六六號公告有案之山坡地，有台中縣政府八十九年
    五月一日八九府農水字第一一六一三八號函在卷可稽。惟按犯罪事實應依證據認
    定之，無證據不得推定犯罪事實；又不能證明被告犯罪者，應諭知無罪之判決，
    分別為刑事訴訟法第一百五十四條、第三百零一條所明定。查被告乙○○、甲○○均係於案發當日（即八十九年六月二十五日）晚間始分別以每車新台幣（下同
    ）二千元、五千元之代價，受丙○○（業經台灣台中地方法院檢察署檢察官另案
    提起公訴，由本院以八十九年訴字第六三五號審理中）之僱用，自台中市○○路
    某集中場載運建築廢棄物至上開土地傾倒，僱用當時丙○○係向被告二人稱業經
    地主同意傾倒廢土等情，業經證人丙○○於警訊及本院審理中證述屬實，核與被
    告乙○○、甲○○供述之情節相符，與亦係受僱於丙○○、在上開土地上整地之
    挖土機司機丁○○供稱係當天下午才受僱整地、丙○○並未說明地是誰的，是由
    丙○○帶去看地點等語亦大致相符。按被告乙○○、甲○○均係第一次受丙○○
    之僱用，且被告二人均僅係卡車司機，單純受僱載運建築廢土，而擅自在他人所
    有山坡地上為墾殖、占用或從事同條例第九條第一款至第九款之開發、經營或使
    用，乃係違法之行為，違法擅自使用他人所有山坡地者，當不欲其非法事跡為人
    所知，依一般之情形，應不會向所雇請之人坦白告知有何違法之情事，衡情丙○○自無向第一次僱用、且僅係單純僱用載運廢土之被告乙○○、甲○○告知係違
    法使用他人土地之情，是被告二人受丙○○之僱用單純載運廢土，實難遽認被告
    二人與丙○○、丁○○間，有共同犯罪意思之聯絡，本諸罪疑唯輕之原則，在未
    有確切之證據足以證明被告乙○○、甲○○有共同參與犯罪之意思，即不得論處
    上開罪責。此外，復查無其他積極證據足資證明被告乙○○、甲○○有公訴人所
    指之犯行，均應為無罪之諭知。
據上論斷，應依刑事訴訟法第三百零一條第一項，判決如主文。
中        華        民        國    八十九    年    七    月    十七    日
                                臺灣臺中地方法院刑事第二庭
                                    法  官  呂麗玉
右正本證明與原本無異。
如不服本判決，應於判決送達後十日內向本院提出上訴狀，上訴於臺灣高等法院臺中
分院( 須附繕本 )。
                                    書記官
中    華    民    國      八十九      年       七      月     十八    日


司法院資訊處製作；財團法人民間司法改革基金會備份。
